# 请教陈版关于存货计提的问题

提问人：lenious 时间：2021-01-30 08:05:07
陈版，您好，我们在审计过程中，我们客户的主要产品是定制化模具，定价上会出现同一客户部分模具亏损，部分盈利，那我们在期末考虑存货跌价的时候能否按照单个模具考虑跌价，还是按照客户合并考虑。如果按照合并考虑会存在我们很难去确定所有在制模具预计需要投入的成本，因为模具的亏损主要是因为基本完工后不断改模修模，而这部分成本很难估计，而正常生产的毛利都比较高，不会出现亏损的情况。

回答人：chenyiwei
根据《企业会计准则第 1 号——存货》第十八条：“企业通常应当按照单个存货项目计提存货跌价准备。对于数量繁多、单价较低的存货，可以按照存货类别计提存货跌价准备。与在同一地区生产和销售的产品系列相关、具有相同或类似最终用途或目的，且难以与其他项目分开计量的存货，可以合并计提存货跌价准备。”
因此，能否作为一个整体计提跌价准备，要考虑是否满足上述条件，例如这些模具的制作是否系由一个整体的一揽子框架协议所约定，彼此之间是否存在关联（例如用途接近或者相关）。总体上，作为一个整体计提准备的可能性不大，还是分别基于单个下面计提准备。